臺灣高等法院民事裁定　　　　　　　　　96年度抗字第1185號
抗　告　人　乙○○
相　對　人　國立中央大學
法定代理人　甲○○
抗告人因與相對人間回復原狀事件，對於中華民國96年5月21日
臺灣桃園地方法院96年度再字第9號所為裁定提起抗告，本院裁
定如下：
    主      文
抗告駁回。
抗告訴訟費用由抗告人負擔。
    理      由
一、原裁定（原法院誤載為判決）以：(一)抗告人未敘明原法院95
    年度訴字第1683號確定裁定所採之證物有偽造或變造之情，
    其依據民事訴訟法第496條第1項第9款規定提起再審之訴，
    並非適法。(二)抗告人主張原法院95年度訴字第1683號確定裁
    定未經斟酌大法官釋字第308號解釋及大學法第22條之規定
    ，均業經抗告人提出於原審法院供參酌，無「發現未經斟酌
    之證物」之情事。再者，縱斟酌該證物，亦無動搖原確定裁
    定之基礎，抗告人並無因此可受較有利益之裁判。乃駁回抗
    告人再審之聲請。經核無不合。
二、抗告意旨略以：原確定裁定有民事訴訟法第469條第6款與第
    496條第1款之情形，抗告人有「發現」之情事，乃因原確定
    裁定故意遺漏有利抗告人之關鍵證物，即釋字第308 號與大
    學法第22條。原裁定以大法官解釋及現今最高法院見解，公
    立大學教師聘任契約屬公法上之行政契約，不但未有任何法
    律依據，且與大法官釋字第308號完全相反 ，亦與大學法第
    22 條相左等語。
三、按各大學校、院、系（所）教師評審委員會關於教師升等評
    審之權限，係屬法律在特定範圍內授予公權力之行使，其對
    教師升等通過與否之決定，與教育部學術審議委員會對教師
    升等資格所為之最後審定，於教師之資格等身分上之權益有
    重大影響，均應為訴願法及行政訴訟法上之行政處分。受評
    審之教師於依教師法或訴願法用盡行政救濟途徑後，仍有不
    服者，自得依法提起行政訴訟，以符憲法保障人民訴訟權之
    意旨（司法院大法官會議解釋釋字第462 號解釋文）。經查
    ：
  (一)抗告人以相對人通過之國立中央大學教師評鑑準則第3 條，
    對於教師於95年或以前之表現作評鑑，顯以嗣後之規範處罰
    前已為之行為，系爭評鑑準則顯侵害憲法上所保障之工作權
    ，亦違反教師法第14條、大學法第19條及第21條規定，併有
    違法律不溯及既往原則；系爭評鑑準則第3條有違憲法第7條
    規定之平等原則；另系爭評鑑準則於95年6 月開始實施，若
    各院作成不通過之評鑑，將產生難以回復之損害等，起訴請
    求相對人應廢除系爭評鑑準則第3條 ，並請求原法院裁定停
    止執行系爭評鑑準則第3 條。有原確定裁定在卷可稽。可知
    抗告人係以相對人訂定教師評鑑之標準為爭執，揆諸首揭說
    明，系爭評鑑準則係相對人本於大學自治之精神所訂定，屬
    於法律在特定範圍內授予公權力之行使，應為訴願法及行政
    訴訟法上之行政處分，抗告人就系爭評鑑準則內容不服，應
    循行政爭訟程序為救濟。
  (二)司法院大法官會議解釋釋字第308號解釋文略以：「公立學
    校聘任之教師係基於聘約關係，擔任教學研究工作，與文武
    職公務員執行法令所定職務，服從長官監督之情形有所不同
    ，故聘任之教師應不屬於公務員服務法第24條所稱之公務員
    。惟此類教師如兼任學校行政職務，就其兼任之行政職務，
    仍有公務員服務法之適用。」其內容係就公立學校聘任教師
    是否適用公務員服務法為解釋，與本件抗告人對於相對人訂
    定之系爭評鑑準則內容不服，係屬二事。又大學法第22條規
    定：「大學設教師申訴評議委員會，評議有關教師解聘，停
    聘及其他決定不服之申訴；其組成方式及運作等規定，經校
    務會議審議通過後實施。申訴評議委員會之裁決，不影響當
    事人提起司法爭訟之權利。」係指大學教師不服評議委員會
    裁決，不影響司法爭訟之權利。然抗告人應循行政爭訟程序
    為救濟，已詳前述，原確定裁定以普通民事法院無審判權裁
    定駁回抗告人之請求，於法並無不合。
  (三)綜上，原裁定以：原確定裁定並無當事人發現漏未斟酌之證
    物或得使用該證物之情形，裁定駁回抗告人再審之聲請，於
    法並無違誤。抗告意旨以原裁定有民事訴訟法第469條第6款
    及第496條第1款情形云云，指摘原裁定不當，求予廢棄改判
    ，為無理由，應予駁回。
四、據上論結，本件抗告為無理由，爰裁定如主文。
中　　華　　民　　國　　96　　年　　7 　　月　　26　　日
                    民事第二庭
                        審判長法官  吳謙仁
                              法官  蘇瑞華
                              法官  李瓊蔭
正本係照原本作成。
本裁定除以適用法規顯有錯誤為理由，並經本院許可外，不得再
抗告。如提起再抗告，應於收受後10日內委任律師為訴訟代理人
向本院提出再抗告狀。並繳納再抗告費新台幣１千元。
中　　華　　民　　國　　96　　年　　7 　　月　　27　　日
　　　　　　　　　　　　　　　書記官  王才生
